臺灣桃園地方法院行政訴訟判決
110年度簡字第15號
                                民國111年1月26日辯論終結
原      告  李敦雄  

被      告  桃園市政府交通局

代  表  人  劉慶豐  
訴訟代理人  許富雄律師                      
上列當事人間因確認行政處分違法事件，原告提起行政訴訟，本
院判決如下︰
    主  文
原告之訴駁回。
訴訟費用由原告負擔。
    事實及理由
一、本件係關於公法上財產關係之訴訟，其標的之價額在新臺幣
    （下同）40萬元以下之事件，依行政訴訟法第229 條第1 項
    及第2 項第3 款規定，應由地方法院行政訴訟庭為第一審管
    轄法院，並適用簡易程序，合先敘明。 
二、本件原告主張略以：
　㈠原告前將其所有之車號00-0000號自用小客貨車（民國82年6
    月23日出廠，下稱系爭車輛）未懸掛車牌而停在路邊，因接
    獲清潔隊員電話告知若未掛車牌，車輛會被拖吊，原告遂將
    車牌掛上，不料過沒幾天，車牌即於109年3月6日遭竊，原
    告當日報案後，該車又於同年3月9日遭人砸毀，原告乃再次
    報警，之後原告為避免車輛再遭破壞，乃找人將系爭車輛拖
    至埔心後站停車場停放。當初原告車牌被偷走後，原告就有
    寫字條（下稱系爭字條，字條內容詳卷，其上並載有原告之
    手機號碼）貼在後車窗、側車窗，但還是被砸。
  ㈡後來埔心後站停車場的人有打電話給原告，原告跟他說想要
    月租，停車場的人說要等其他車主退租，有空位才讓原告遞
    補，不料原告還沒等到遞補，車子就被拖吊，在拖吊前停車
    場沒有再通知原告，原告懷疑其中是否有官商勾結。原告只
    有接過一次停車場的電話，不是打來叫原告繳費，是打來說
    要等人退租後才能讓原告辦理月租。當初停車場要拖吊系爭
    車輛前，應該先通知原告，若當初有通知，就不會衍生後面
    這些事情。
  ㈢原告先前共寄發五次存證信函，希望中壢拖吊場將系爭車輛
    還給原告，原告願意繳清停車費，但被告等相關單位都不予
    理會，原告不得已只能提起本件訴訟。
  ㈣（變更後）聲明：確認被告將系爭車輛拖吊及拍賣之處分均
    為違法。　
三、被告答辯略以：
　㈠「桃園市楊梅區埔心車站後站公有停車場」（即原告所稱之
　　埔心後站停車場，下稱系爭停車場），係由被告委託力揚停
　　車場設備股份有限公司（下簡稱力揚公司）管理。據悉，原
　　告是在力揚公司裝設車牌辨識系統前，於109年4月8日將未
　　懸掛號牌之系爭車輛停於埔心公有停車場內，經力揚公司人
　　員多次聯繫車主未果，故力揚公司於109年7月8日以（109）
　　力字第109567號函：「有關楊梅區埔心車站後站停車場，遭
　　無車牌車輛長期佔用，檢附照片如附件，為免影響其他車主
　　停車權益，惠請貴局協助拖離車輛」（被證1）通知被告，
　　希望被告協助將系爭車輛拖離系爭停車場。
  ㈡被告依力揚公司所述暨檢附照片，依桃園市公有停車場收費
    及管理自治條例第11條第1款：「停放於公有停車場之車輛
    ，有下列情形之一者，本府得命車輛駕駛人或委託民間業者
    將車輛移置至指定處所：一、未懸掛車牌，或使用偽造、變
    造、註銷車牌，或使用他車車牌。」之規定，委託星陽貨運
    有限公司協助進行拖吊，於109年7月15日將系爭車輛拖吊進
    入「中壢拖吊保管場」。另依桃園市公有停車場收費及管理
    自治條例第12條規定（詳後述），因系爭車輛遭拖吊進入中
    壢拖吊保管場後，原告仍未繳納移置費與保管費，屢經通知
    原告繳費，原告仍未繳納，被告遂於109年11月13日併同其
    他逾期未領之車輛，一起公告拍賣（被證3）。
  ㈢在109年11月13日拍賣公告後至系爭車輛110年5月7日拍定前
    ，被告亦多次針對原告存證信函予以回應，並請原告繳清移
    置與保管費用後領車離場，被告所寄函文並註明「倘逾期未
    領，將依法拍賣」，此部分可參原告起訴狀第18頁所檢附被
    告109年12月22日函，及原告起訴狀所檢附被告110年1月6日
    函，顯見被告確實有盡到通知義務，惟最終原告仍未繳費，
    被告方會拍賣系爭車輛。是被告所為相關處分，均無違法。
  ㈣聲明：駁回原告之訴。
四、本院之判斷
　㈠經查，原告前將其所有之系爭車輛（未懸掛車牌），停放於
    被告委託力揚公司管理之系爭公有停車場內，然因未懸掛車
    牌又遲未繳納停車費，經系爭停車場函請被告協助拖離車輛
    ，嗣被告依桃園市公有停車場收費及管理自治條例第12條規
    定，委請訴外人於109.7.15將該車拖吊至中壢拖吊保管場。
    其後，被告以110.1.6函文通知原告應於110.3.1前繳交移置
    費、保管費用後領車離場，倘逾期未領將依法拍賣（被告於
    109.11.13為拍賣之公告），原告乃先後寄發五次存證信函
    予被告及系爭停車場、拖吊場等表示不服，惟仍未繳清相關
    款項，最終系爭車輛於110.5.7經拍賣而拍定等情，核與本
    院卷附之被告109.12.22函文（第21頁）、被告110.1.6函文
    （第7頁）、力揚公司109年7月8日以（109）力字第109567
    號函（第42-43頁）、被告109.11.13拍賣公告（第45-51頁
    ）、力揚公司110.11.1函文（第66-67頁），及原告先後寄
    發之5份存證信函（第82至119頁、第16頁、第12頁）等資料
    相符，是上情足信屬實。
　㈡再查，原告原於110年2月8日具狀對被告及相關單位、人員等
    提起本件訴訟，惟起訴狀未記載其訴之聲明，經本院於110.
    4.1裁定命補正，原告於110.4.27具狀補正稱其係對被告機
    關訴請「返還車輛並放置原停車場」，嗣於本院111.1.26言
    詞辯論期日，經本院當庭闡明該車業經拍定無從返還，原告
    遂變更其聲明為「請求確認被告將系爭車輛拖吊及拍賣之處
    分均為違法」，經核與行政訴訟法第111條第2項、第3項第3
    款規定相符，爰應予准許，先予敘明。　　　
  ㈢按桃園市公有停車場收費及管理自治條例第11條第1款規定：
    「停放於公有停車場之車輛，有下列情形之一者，本府得命
    車輛駕駛人或委託民間業者將車輛移置至指定處所：一、未
    懸掛車牌，或使用偽造、變造、註銷車牌，或使用他車車牌
    。」，第12條規定：「（第1項）本府依前條規定委託民間
    業者移置之車輛，經查明車輛所有人並通知繳清停車費、移
    置費、保管費、其他必要費用及罰鍰後，應命其限期領回。
    （第2項）因前條第一款情形，致前項通知顯有困難者，本
    府得以必要方法檢視其車籍資料，查明車輛所有人後再為通
    知。（第3項）第一項移置保管之車輛，經通知車輛所有人
    限期領回而逾期未領回，或無法查明車輛所有人，經公告三
    個月仍無人認領者，由本府拍賣之；拍賣所得扣除停車費、
    移置費、保管費、其他必要費用及罰鍰後，依法提存。（第
    4項）前項車輛之移置費及保管費，依本市處理車輛移置保
    管相關規定辦理。」。據前所述，可知原告將系爭車輛停入
    系爭停車場時並未懸掛車牌（此點亦為原告所自陳），且其
    停放車輛後，至少有三個月以上分文未繳停車費，則系爭停
    車場因而依據前開法規，請求被告協助拖離系爭車輛，再經
    被告通知原告限期繳清移置費、保管費等費用後將車領回，
    原告接獲通知後雖有不服並陸續寄發5份存證信函予被告等
    機關，惟仍未繳納移置、保管費，嗣經被告109.11.13公告
    招領及預告拍賣（公告詳見第45頁），並於110.1.6再次函
    知原告「請於110.3.1前繳交移置、保管費用後領車離場，
    倘逾期未領，將依法拍賣」（第7頁），原告接獲通知後仍
    逾期未繳移置、保管費，則被告因而拍賣系爭車輛，經核與
    法均無不合。從而，原告主張：被告之前揭拖吊及拍賣處分
    均屬違法，並訴請確認等節，均屬無據，無從憑採。
　㈣原告固稱：停車場人員於車輛拖吊前，應先通知原告，讓原
    告可以先準備錢，還要準備時間等語，惟查，依力揚公司於
    110.11.1函覆本院略以：據停車場管理員敘述所稱，系爭車
    輛應該是拍照（109.6.15）前三個月臨時取幣進場的，車主
    曾主動打電話說要月租，可是都沒來辦，隔了一個月後管理
    員發簡訊催繳，車主打電話說他人在南部，回來就辦，之後
    就完全沒聯絡，被拖吊後有打電話來抱怨說為何沒有通知他
    等情（本院卷第66-67頁），據上可知，原告亦知悉停車場
    人員之聯繫方式，則原告既有「未懸掛車牌」、「長期未繳
    停車費」之違失行為在先，其自應積極、主動聯繫辦理相關
    補救事宜，然原告反將責任推卸予停車場（或其他機關或人
    員），核屬無據，本院亦無從憑採。
五、綜上所述，被告將系爭車輛拖吊及拍賣等相關處分，乃於法
    有據，並無違誤，是原告訴請確認上開處分為違法，為無理
    由，應予駁回。
六、本件判決基礎已明，兩造其餘之陳述及訴訟資料經本院審酌
    後，核與判決結果不生影響，爰不另一一論述。
據上論結，本件原告之訴為無理由，依行政訴訟法第98條第1項
前段，判決如主文。
中　　華　　民　　國　　111 　年　　1 　　月　　28　　日
                          行政訴訟庭　法　官　周玉羣
一、上為正本係照原本作成。
二、如不服本判決，應於判決送達後20日內，向本院提出上訴狀
    ，上訴狀並應記載上訴理由，表明關於原判決所違背之法令
    及其具體內容或依訴訟資料可認為原判決有違背法令之具體
    事實，其未表明上訴理由者，應於提出上訴後20日內向本院
    補提理由書（上訴狀及上訴理由書均須按他造人數附繕本）
    ，並應繳納上訴費新臺幣3千元。
                                      書記官　鄭敏如
中　　華　　民　　國　　111 　年　　1 　　月　　28　　日